臺北高等行政法院裁定
　　　　　　　　　　　　　　　　　　 96年度停字第00133號
聲 請 人　蘇碗玉
　　　　　即甲○○○○○○
代 理 人　王國慶　律師
　　　　　何方婷　律師
相 對 人　中央健康保險局
代 表 人　乙○○（總經理）
代 理 人　劉師婷　律師
　　　　　蔡雅瀅　律師
上列當事人間因全民健康保險事件，聲請人聲請停止原處分之執
。本院裁定如下：
　　主  文
聲請駁回。
聲請程序費用由聲請人負擔。
　　理  由
一、按「行政訴訟繫屬中，行政法院認為原處分或決定之執行，
    將發生難以回復之損害，且有急迫情事者，得依職權或依聲
    請裁定停止執行。」固為行政訴訟法第116 條第2 項所明定
    。惟所謂難以回復之損害，係指其損害不能回復原狀，或不
    能以金錢賠償，或在一般社會通念上，如為執行可認達到回
    復困難之程度而言。若其得以金錢補償，尚非所謂發生難以
    回復之損害。
二、聲請人聲請意旨略以：相對人以其承辦全民健康保險醫療業
    務，有多刷保險對象健保IC卡就醫次數，虛報醫療費用之情
    事，以95年8 月11日健保醫字第095005999 號函，對聲請人
    處分停止特約2 個月，並以96年8 月10日健保醫字第096002
    5646號函核定期間自民國96年10月1 日至96年11月30日止，
    聲請人已於96年9 月17日提起行政訴訟。惟原處分即將於96
    年10月1 日執行，情況緊急，聲請人若遭停止特約，恐無病
    患願意就診，將影響診所聲譽及全體醫師、員工之生計，且
    中醫之治療方式，需長期且持續之療程，始得見效，若因原
    處分之執行，聲請人被迫停止提供醫療服務，亦影響病患之
    醫療權益，對公益有重大影響，且聲請人因此所受停業及病
    患流失之損害，亦難以金錢估計，將有難以賠償之情形，爰
    依行政訴訟法第116 條第2 項規定，請求裁定於本件行政訴
    訟確定前，停止相對人前開行政處分之執行等語。
三、經查，聲請人開設中醫診所，專以提供醫療服務賺取報酬為
    業，可資服務之病患來源多端，非必以全民健康保險之被保
    險人為唯一對象。是聲請人雖遭受停止全民健康保險特約2
    個月之處分，惟於同一時期內，其診所仍可繼續運作服務非
    全民健康保險之病患，縱因此而使病患減少，自係其業務收
    入之損害，並非不可以金錢賠償而回復；如更造成其名譽損
    失，亦得依法請求相對人為回復名譽之適當處分。又依行政
    訴訟法第116 條之規定，聲請人聲請裁定停止原處分之執行
    ，係為其日後提起撤銷訴訟之權利保護目的，所指原處分之
    執行將發生難於回復之損害，屬私益之損害而非公益之損害
    ，殊不得以原處分之執行將發生公益上難於回復之損害為由
    ，聲請停止執行（最高行政法院95年度裁字第179 號裁定意
    旨參照），聲請人主張因原處分之執行，其診所被迫停止提
    供醫療服務，亦影響病患之醫療權益，對公益有重大影響，
    得聲請停止原處分之執行云云，亦非可採。故聲請人聲請停
    止原處分之執行，揆諸首揭法條說明，難認為有理由，應予
    駁回。
四、依行政訴訟法第104 條、民事訴訟法第95條、第78條，裁定
    如主文。
中　　華　　民　　國　　96　　年　 　9　　月　 26  　 日
                        第二庭審判長法  官　徐瑞晃
                                    法  官　陳金圍
                                    法  官　蕭惠芳
上為正本係照原本作成。
如不服本裁定，應於送達後10日內向本院提出抗告狀（須按他造
人數附繕本）。
中　　華　　民　　國　　96　　年　 　9　　月　 26  　 日
            　　 　　      　　　 　書記官  李淑貞
